【裁判字號】    97,訴,529
【裁判日期】    970505
【裁判案由】    偽造有價證券等
【裁判全文】
臺灣臺北地方法院刑事判決               97年度訴字第529號
公  訴  人  臺灣臺北地方法院檢察署檢察官
被      告  甲○○(即LIN .
上列被告因偽造有價證券等案件，經檢察官聲請簡易判決處刑（
96年度偵字第25380號），本院改適用通常程序審判後改行簡式
審判程序，判決如下：
    主  文
甲○○意圖為自己不法之所有，而侵占遺失物，處罰金新臺幣伍
仟元，如易服勞役，以新臺幣壹仟元折算壹日；又行使偽造之信
用卡，處有期徒刑陸月，如易科罰金，以新臺幣壹仟元折算壹日
，扣案偽造之信用卡貳張均沒收之。主刑部分緩刑貳年。
    事  實
甲○○於民國96年12月2日下午某時許，在臺北市西門町麥當勞
旁附近，拾獲他人不慎遺失之偽造之花旗萬事達信用卡（卡號為
0000000000000000）及渣打銀行萬事達信用卡（卡號為00000000
00000000）各1張後，竟意圖為自己不法之所有，予以侵占入己
。旋另基於行使偽造信用卡之犯意，並意圖為自己不法之所有，
於同年月4日下午5時30分，至臺北市○○區○○路31之1號之光
泰攝影機專賣店內，先將前揭偽造之花旗銀行信用卡交付店員王
雅萍，佯示欲刷卡購買數位相機兩台 (價值共計新臺幣【下同】
3萬0,600元)而行使之，然因刷卡後刷卡機一直出現號碼錯誤之
訊息，甲○○見狀，復持前揭偽造之渣打銀行信用卡，要求再次
刷卡而行使，然刷卡機又出現號碼錯誤之訊息，即經王雅萍要求
付現未果，王雅萍即撥打授權專線查詢上開2張信用卡之訊息，
經告知上開兩張信用卡均不存在後，王雅萍即知受騙，始未將甲
○○選購之數位相機交付，並即報警，經警到場處理始查獲上情
，並扣得前揭偽造之信用卡2張。
    理  由
一、訊據被告甲○○對上開犯罪事實坦承不諱，核與證人即店員
    王雅萍、台北富邦商業銀行專員林哲正於警詢中證述情節相
    符，有渠等警詢筆錄在卷可憑，復有數位相機照片、服務保
    證書、渣打國際商業銀行股份有限公司97年1月28日渣打商
    銀CB Risk字第09700516號函、美商花旗銀行股份有限公司
    97年1月23日 (97)政查字第15165號函附卷及偽造之信用卡2
    張扣案可資佐證，足徵被告自白與事實相符，犯行堪以認定
    ，應予依法論科。
二、核被告所為，係犯刑法第337條侵占遺失物罪、第201條之1
    第2項行使偽造信用卡罪、第339條第3項、第1項詐欺取財未
    遂罪。起訴書雖將刑法第201條之1第2項誤載為第201條第2
    項前段，惟業經公訴檢察官審理中當庭更正，自無不合。被
    告已著手於詐欺取財行為之實行，未生被害人交付財物之結
    果，為未遂犯。被告先後2次行使偽造信用卡，主觀上基於
    單一之犯意，且客觀上該行為係於密切接近之時、地內，接
    續施行，侵害同一之法益，且各舉動之獨立性極為薄弱，依
    一般社會健全觀念，難以強行分開，在刑法評價上，以視為
    數個舉動之接續實行，合為包括之一行為予以評價，較為合
    理者，係屬接續犯，為包括之一罪。其以一行使行為，同時
    觸犯行使偽造信用卡、詐欺取財未遂罪，為想像競合犯，應
    依刑法第55條規定，從一重之行使偽造信用卡罪處斷。所犯
    侵占遺失物、行使偽造信用卡2罪間，犯意各別，行為互殊
    ，應予分論併罰。爰審酌被告年輕識淺，因證人王雅萍尚未
    交付財物，而未取得所詐取之財物，被害人所受損害亦屬輕
    微，且被告犯後坦承犯行，尚具悔意，兼衡其犯罪之手段、
    目的等一切情狀，各量處如主文所示之刑，並分別諭知易服
    勞役、易科罰金之折算標準。再被告未曾因故意犯罪受有期
    徒刑以上刑之宣告，有臺灣高等法院被告前案紀錄表在卷可
    按，經此科刑教訓，當知警惕而無再犯之虞，本院認上開所
    宣告之刑，以暫不執行為適當，併予宣告緩刑2年，以啟自
    新。扣案偽造之信用卡2張，應依刑法第205條規定，宣告沒
    收之。
據上論斷，應依刑事訴訟法第452條、第273條之1第1項、第299
條第1項前段，刑法第337條、第201條之1第2項、第339條第3項
、第1項、第55條、第42條第3項、第41條第1項、第74條第1項第
1款、第205條，刑法施行法第1條之1，判決如主文。
本案經檢察官江貞諭到庭執行職務
中    華    民    國    97    年    5     月    5     日
                        臺灣臺北地方法院刑事第14庭
                                法  官  宋松璟
上正本證明與原本無異。
如不服本判決，應於判決送達後10日內向本院提出上訴狀 (應抄
附繕本)。
                                書記官  周小玲
中    華    民    國    97    年    5     月    6     日
附錄本案論罪科刑法條
中華民國刑法第201條之1
（信用卡之偽造、變造與行使罪）
意圖供行使之用，而偽造、變造信用卡、金融卡、儲值卡或其他
相類作為簽帳、提款、轉帳或支付工具之電磁紀錄物者，處1年
以上7年以下有期徒刑，得併科3萬元以下罰金。
行使前項偽造、變造之信用卡、金融卡、儲值卡或其他相類作為
簽帳、提款、轉帳或支付工具之電磁紀錄物，或意圖供行使之用
，而收受或交付於人者，處5年以下有期徒刑，得併科3萬元以下
罰金。
中華民國刑法第337條
（侵占脫離物罪）
意圖為自己或第三人不法之所有，而侵占遺失物、漂流物或其他
離本人所持有之物者，處500元以下罰金。
中華民國刑法第339條
（普通詐欺罪）
意圖為自己或第三人不法之所有，以詐術使人將本人或第三人之
物交付者，處5年以下有期徒刑、拘役或科或併科1,000元以下罰
金。
以前項方法得財產上不法之利益或使第三人得之者，亦同。
前二項之未遂犯罰之。


司法院資訊處製作；財團法人民間司法改革基金會備份。
